# 总包方对分包方的收入确认

提问人：zcy2401 时间：2022-11-04 21:02:30
请教陈老师，EPC项目，如果把其中建造环节分包出去，其他的设备采购、设计、现场管理都是总包方负责，对于总包方能否对整个项目（包括建造环节）按照一项履约义务按照进度确认收入？其中的建造环节，能否按照分包商的履约进度按净额法确认收入？

回答人：chenyiwei
EPC项目能否将设计、设备采购、土建、安装调试等分解为多项履约义务，需根据具体情况分析确定，但实务中似乎是作为一项整体履约义务更多见。
但如果作为一项整体了履约义务，则只能整体采用总额法或者整体采用净额法（即，主要责任人还是代理人的判断是在履约义务层面进行的），不能对同一项履约义务中的一部分按净额法确认收入，另一部分又按总额法确认收入。
如果对于某项履约义务采用净额法，就意味着是分包商直接向最终客户提供商品和服务，本企业只是起到居间作用，因此本企业大概率只能按时点确认收入，分包商的履约进度与本企业履约进度的计量无关。